臺灣高等法院臺中分院刑事判決
111年度交上易字第312號
上  訴  人  
即  被  告  林峰毅


選任辯護人  許文鐘律師
上列上訴人即被告因過失傷害案件，不服臺灣臺中地方法院110
年度交易字第1387號中華民國111年1月25日第一審刑事判決（起
訴案號：臺灣臺中地方檢察署110年度偵字第12135號），提起上
訴，本院判決如下：
    主  文
原判決撤銷。
林峰毅無罪。
    理  由
一、公訴意旨略以：被告林峰毅於民國110年1月28日上午，駕駛
    車號000-0000號自用小客車，沿臺○○○○區○○路○段由○○○路往
    ○○○路○段方向行駛，嗣於同日上午10時6分許行經○○路○段近
    ○○路交岔路口後，本應注意汽車行駛時，應注意兩車並行之
    間隔，並隨時採取必要之安全措施，而依當時情形並無不能
    注意之情事，竟疏未注意及此，適告訴人余○○騎乘車號000-
    000號普通重型機車搭載乘客即告訴人陳○○，沿臺○○○○區○○
    路○段由○○○○往○○○路○段方向行駛至上開路段，被告因未保
    持兩車並行之間隔，故碰撞到告訴人余○○及陳○○，致告訴人
    余○○受有右側膝部、右側踝部挫傷及頸椎韌帶扭傷等傷害，
    致告訴人陳○○受有右側踝部挫傷之傷害。因認被告涉犯刑法
    第284條前段之過失傷害罪嫌等語。
二、按犯罪事實之認定，係據以確定具體的刑罰權之基礎，自須
    經嚴格之證明，故其所憑之證據不僅應具有證據能力，且須
    經合法之調查程序，否則即不得作為有罪認定之依據。倘法
    院審理之結果，認為不能證明被告犯罪，而為無罪之諭知，
    即無刑事訴訟法第154條第2項所謂「應依證據認定」之犯罪
    事實之存在。因此，刑事訴訟法第308條前段規定，無罪之
    判決書只須記載主文及理由，而其理由之論敘，僅須與卷存
    證據資料相符，且與經驗法則、論理法則無違即可，所使用
    之證據亦不以具有證據能力者為限，即使不具證據能力之傳
    聞證據，亦非不得資為彈劾證據使用。故無罪之判決書，就
    傳聞證據是否例外具有證據能力，本無須於理由內論敘說明
    （最高法院100年度台上字第2980號刑事判決意旨參照）。
    本院就本案審理結果，認為被告的犯罪不能證明（理由詳如
    後述），爰不論述卷內各項證據是否具有證據能力，先此敘
    明。　　
三、按犯罪事實應依證據認定之，無證據不得認定犯罪事實；又
    不能證明被告犯罪者，應諭知無罪之判決，刑事訴訟法第15
    4條第2項及第301條第1項分別定有明文。又依刑事訴訟法第
    161條第1項規定：檢察官就被告犯罪事實，應負舉證責任，
    並指出證明之方法。因此，檢察官對於起訴之犯罪事實，應
    負提出證據及說服之實質舉證責任；倘其所提出之證據，不
    足為被告有罪之積極證明，或其指出證明之方法，無從說服
    法院以形成被告有罪之心證，基於無罪推定之原則，自應為
    被告無罪判決之諭知，最高法院92年台上字第128號著有判
    例足參。次按，告訴人之告訴，係以使被告受刑事訴追為目
    的，是其陳述是否與事實相符，仍應調查其他證據以資審認
    ，最高法院58年臺上字第1300號號著有判例可資參照，是告
    訴人之指訴，係以使被告判罪處刑為目的，故多作不利於被
    告之陳述，自不得以其指訴為被告犯罪之唯一證據（最高法
    院84年度台上字第5368號刑事判決意旨參照）。而告訴人之
    配偶或情人，基於男女親密或交往情誼而與告訴人具有極為
    親密與信賴關係，一般而言，告訴人的配偶或情人為維護自
    己與配偶或情人間感情的和諧，不可能刻意從事與告訴人利
    益相反之行為，而告訴人面對司法案件，為求勝訴，自無可
    能接受或容忍其配偶或情人為有利被告致違反其利益之證述
    內容，故要求或期待告訴人的配偶或情人不顧可能破壞與告
    訴人間感情的危險，而立於客觀且中立之立場為證述，殆屬
    不可能。考量告訴人的配偶或情人，針對告訴人面對的司法
    案件，必然存有維護告訴人利益之動機，實與身為告訴人之
    自己作證無異，其內容難期客觀、真實，參照前揭說明，自
    不得作為告訴人指訴內容真實的補強證據。
四、公訴意旨認被告涉犯傷害罪嫌，依起訴書「證據並所犯法條
    」欄之記載，無非以被告於警詢與偵查中之供述、告訴人余
    ○○、陳○○於警詢與偵查中之指訴、檢察官勘驗被告行車紀錄
    器錄影檔案與現場監視錄影光碟之勘驗筆錄與擷取畫面、告
    訴人等2人所提出診斷證明書2份，為其主要之論據。
五、訊據被告固不否認於案發當日，駕駛車號000-0000號自用小
    客車沿臺○○○○區○○路○段行駛過程中，遭遇告訴人余○○騎乘
    車號000-000號普通重型機車，其與告訴人余○○之間，並發
    生行車糾紛的事實，惟矢口否認有何過失傷害之犯行，辯稱
    ：我駕駛自用小客車行駛○○路○段與○○路口時，因路邊有車
    啟動欲駛入車道，我駕車從右側慢車道要變換車道到中線車
    道，就聽到車門有很大的碰撞聲，接著我發現告訴人余○○騎
    乘機車從我左側行駛經過，我就按喇叭，要求告訴人余○○停
    下，但告訴人余○○並未停下，我就駕車追逐告訴人余○○，然
    後在○○路○段○○○號前將告訴人余○○攔下，後來我下車發現左
    前車門有腳印，我沒有駕車擦撞告訴人余○○或陳○○等語。經
    查：
　㈠依原審勘驗被告之行車紀錄錄影光碟（檔案名稱：「ADR_001
    0.MOV」）內容如下（見原審卷第88頁至第89頁），可資證
    明被告前揭所辯情節，與原審勘驗的行車紀錄錄影內容吻合
    ：
　　①晝面内容為被告所駕駛之000-0000號自小客車（原審筆錄
      記載為A車）之行車紀錄器所拍攝。畫面視角，前方直行
      道路為○○路，遠方天橋位置左右方向道路為○○路。○○路往
      前方向設有三車道，被告駕駛的車輛行駛於中間車道，被
      告前方為告訴人余○○騎乘之車號000-000號普通重型機車
      （原審筆錄記載為B車），亦行駛於中間車道，該機車搭
      載乘客即告訴人陳○○。
    ②（錄影紀錄時間西元2021年1月28日6時32分4秒至6時32分1
      1秒，錄影紀錄時間與實際時間並不相符，為瞭解行車順
      序，仍按錄影紀錄時間描述被告駕駛車輛與告訴人騎乘機
      車的行駛經過)被告駕駛的車輛從中間車道往外側車道行
      駛並加速。被告的車輛加速後，告訴人余○○騎乘的機車從
      左側離開畫面。此時中間車道與外側車道間之車道線在畫
      面中中間偏左的位置，因告訴人余○○的機車不在畫面中，
      無法判斷被告駕駛的車輛與告訴人的機車在行駛過程中是
      否有發生碰撞。
　  ③（錄影紀錄時間西元2021年1月28日6時32分12秒至6時32分
      17秒)被告駕駛的車輛通過○○路與○○路交岔路口後，車道
      線呈現在畫面範圍偏右側，此時因有車輛停在外側車道上
      ，被告駕駛的車輛減速，並且往中間車道偏移（内側車道
      有禁行機車標示）。告訴人余○○騎乘的機車在被告的車輛
      減速後，從錄影晝面左側出現並行駛至被告車輛前方，並
      且行駛在中間車道偏左側。【原審此段勘驗結果，與被告
      前揭辯稱：我駕駛自用小客車行駛○○路○段與○○路口時，
      因路邊有車啟動欲駛入車道，我駕車從右側慢車道要變換
      車道到中線車道，就聽到車門有很大的碰撞聲，接著我發
      現告訴人余○○騎乘機車從我左側行駛經過等語，除有關被
      告所稱的碰撞聲，因行車錄影檔案並無聲音，而無從佐證
      被告此部分所述是否屬實外，其餘情節，則核與被告前揭
      辯解吻合】。
　  ④（錄影紀錄時間西元2021年1月28日6時32分18秒至6時32分
      19秒)被告駕駛的車輛行駛至中間車道中央，並加速緊跟
      在告訴人余○○騎乘機車的後方。【顯示被告駕駛的車輛通
      過○○路○段與○○路口後，開始緊追告訴人余○○騎乘的機車
      ，對照被告前揭辯稱因為在行經○○路2段與○○路口時，聽
      聞左側車門發生碰撞聲響，接著告訴人余○○騎乘機車曾從
      其左側行駛經過，其開始按捺喇叭，告訴人余○○並未理會
      ，其即開始追逐告訴人余○○等情相符】
　　⑤(錄影紀錄時間西元2021年1月28日6時32分30秒至6時 32分
      32秒)被告駕駛的車輛加速往右偏向外側車道，使得告訴
      人與被告間的距離變短。有一輛車停在外側車道上，所以
      被告又稍微往左偏向中間車道，使得告訴人與被告間距離
      更近。乘客即告訴人陳○○往右後方轉頭。此時車道線在錄
      影畫面範圍内中間偏右。告訴人余○○騎乘的機車在被告車
      輛的左前方行駛於中間車道上，無法判斷被告駕駛的車輛
      與告訴人余○○騎乘的機車在行駛過程中是否有發生碰撞。
      【此段勘驗結果，亦顯示被告駕車追逐告訴人余○○的過程
      ，被告駕車追逐過程中，並曾因兩車距離太近，引起機車
      乘客告訴人陳○○因擔心或察覺危險而往後查看】
　　⑥(錄影紀錄時間西元2021年1月28日6時32分33秒至6時32分3
      6秒)被告駕駛的車輛加速往右偏向外側車道。被告的車輛
      加速後，告訴人余○○騎乘的機車從錄影畫面左側離開。有
      一輛汽車（C車）行駛在外側車道上，所以被告駕駛的車
      輛又稍微往左偏向中間車道。隨後告訴人余○○的機車又從
      晝面左側出現至被告的左前方。此時車道線在錄影畫面範
      圍内中間偏右。無法判斷被告與告訴人余○○在行駛過程中
      是否有發生碰撞。前方左右方向道路為○○路。
　　⑦（錄影紀錄時間西元2021年1月28日6時32分36秒至6時32分
        48秒）被告駕駛的車輛在通過C車後於○○路與○○路交岔
      路口處開始加速。被告的車輛加速後，告訴人余○○的機車
      從畫面左側離開，此時外側車道無其他車輛，被告駕駛的
      車輛往外側車道偏移。此時車道線在錄影畫面内中間稍微
      偏左（内側車道標有禁行機車標示），告訴人余○○的機車
      不在畫面中，無法判斷被告與告訴人在行駛過程中是否有
      發生碰撞。【從此段勘驗內容，顯示外側車道雖無其他車
      輛，而可供被告駕車進行超越告訴人余○○騎乘的機車時，
      被告並未採取任何駕車進行超車之舉動，而是與告訴人余
      ○○併行，要求告訴人余○○停下機車，可證被告前揭辯稱行
      駛通過○○路○段與○○路口後，其即駕車追逐告訴人余○○，
      要求告訴人余○○停車等情，應係事實】
　　⑧（錄影紀錄時間西元2021年1月28日6時32分49秒至6時33分
      14秒）被告駕駛的車輛往右停靠在路邊，告訴人余○○騎乘
      的機車從畫面中出現，並停在被告車輛的前方，被告從畫
      面左側出現，告訴人余○○與乘客陳○○亦下車。
　  從原審勘驗被告的行車紀錄錄影畫面過程，被告駕車行駛通
    過○○路○段與○○路口後，因路旁的車輛起駛，而往左靠向中
    間車道，之後告訴人余○○騎乘的機車從被告左側經過，被告
    駕駛的車輛才開始追逐告訴人余○○，此部分過程，與被告前
    揭辯解吻合，而與告訴人余○○於警詢指稱：「在經過○○、○○
    路口時與自小客車000-0000號發生行車糾紛，情形為我與前
    方車輛保持適當安全距離，後方自小客未鳴笛時先欲往我左
    方超車，但左後方仍有車輛，所以他又往我右側準備超車，
    但他並未橫跨至外線車道而是在我同車道處超車，且未保持
    安全距離，該自小客000-0000駕駛車輛先碰撞到我的右膝跟
    我後座乘客陳○○的右腳踝並使我因向左閃避導致頸椎受傷」
    等語不符（見110年度偵字第12135號卷第30頁），蓋被告駕
    車行駛通過○○路○段與○○路口時，係因路邊有車輛起駛，始
    駕車往左偏移或變換車道至中間車道，告訴人余○○主張被告
    原駕車從其左後方（即內側最左側車道）進行超越不成，始
    變換車道至中線車道，欲從其右方進行超越等語，尚與事實
    不符。
　㈡本案經檢察官勘驗告訴人余○○的手機錄影檔案與被告的行車
    紀錄畫面錄影檔案（檔案名稱各為：「ADR_0009.MOV」、「
    ADR_0010.MOV」），以及原審勘驗監視錄影畫面（檔案名稱
    ：「0000-00-00_00-00-00-E_○○路、○○路口全景.avi」）與
    行車記錄畫面錄影檔案（檔案名稱為：「ADR_0010.MOV」）
    結果，均未發現被告駕駛的車輛曾與告訴人余○○騎乘的機車
    曾發生碰撞或擦撞的情形，有臺灣臺中地方檢察署檢察官11
    0年8月25日勘驗筆錄（見110年度偵字第12135號卷第109頁
    至第110頁）與原審記載於110年12月7日審判筆錄之勘驗結
    果（見原審卷第86頁至第89頁）各1份在卷可憑。
　㈢觀諸卷附○○路○段與○○路交岔路口的Google地圖與街景圖片（
    見本院卷第55頁至第57頁），明顯可觀察到該交岔路口的特
    徵就是有一座天橋。再觀諸被告駕駛之車輛與告訴人余○○騎
    乘機車，行駛通過○○路○段與○○路交岔路口的監視錄影畫面
    翻拍照片（見原審卷第45頁至第51頁），顯示被告駕車行駛
    的右側車道的同一車道前方，有數台小貨車佔據道路，其中
    一輛並起步行駛，被告為免遭到阻礙，始駕車偏左或變換車
    道至中線車道（見原審卷第45頁），而被告駕車朝中線車道
    移動後，告訴人騎乘機車始終行駛於被告的正前方，並不存
    有被告駕車變換車道的過程中與告訴人騎乘機車發生碰撞或
    擦撞的可能（見原審卷第45頁至第51頁），尤其，被告駕車
    變換車道至中線車道後，前方除告訴人外，尚有另一輛機車
    與白色小客車（見原審卷第47頁至第49頁），被告絕無可能
    於行駛中線車道期間，進行超越含告訴人在內的兩輛機車與
    一台小客車，足認告訴人於警詢與原審中證稱：被告想要在
    同一車道進行超車，才發生第一次碰撞等語（見110年度偵
    字第12135號卷第30頁、原審卷第111頁），尚與事實不符。
　㈣告訴人余○○、陳○○雖於原審作證，且隔離進行詰問的情形下
    ，一致指證行車紀錄畫面紀錄的攝影時間6時32分35秒，即
    為被告駕車嘗試變換至中線車道之際，與告訴人余○○騎乘的
    機車發生擦撞之時、地（見原審卷第123頁、第126頁），然
    對照卷附Google地圖（見本院卷第59頁至第61頁），被告與
    告訴人抵達臺中市政府消防局特搜大隊國光消防分隊前的交
    岔路口，乃○○路○段與○○路口，對照行車紀錄畫面紀錄的擷
    取畫面（見原審卷第63頁至第67頁），與原審勘驗行車紀錄
    錄影光碟（檔案名稱：「ADR_0010.MOV」）結果的第⑥點的
    記載（見原審卷第88頁至第89頁），可知告訴人余○○、陳○○
    於原審中指證的擦撞地點，乃接近○路○段與○○路交岔路口處
    ，顯與告訴人2人於警詢及偵查中最初指證發生道路交通事
    故的地點為○○路○段與○○路口（見偵查卷第30頁、第34頁、
    第42頁、第94頁），兩者差距甚遠（見本院卷第59頁），而
    可合理懷疑告訴人余○○、陳○○前揭於原審中指證內容的真實
    性。且告訴人2人於110年12月28日在原審作證時，距離案發
    當時（110年1月28日），相隔已近一年之久，且案發當時，
    車流量甚大，此經告訴人余○○於原審中證稱：「那時候是上
    班尖峰時間，車流非常大」等語（見原審卷第111頁），且
    被告之行車紀錄影像所呈現的視野，與告訴人2人騎乘機車
    所為觀察不同，要求告訴人2人指證案發當時發生擦撞的正
    確時刻，本署強人所難，但告訴人2人卻可以在記憶逐漸模
    糊，且在行車紀錄影像與騎乘或乘坐機車的視野不同的情況
    下，指證同一時刻為案發當時發生擦撞的時間與地點，若非
    太過巧合，即存有事後勾串之高度風險。倘若告訴人2人能
    如此精確的指認或辨認出案發當時碰撞地點的時間（精確到
    秒數）與地點，怎麼可能其等2人於警詢、偵查及原審中所
    指證的肇事地點，有前述差距甚遠的情形，告訴人余○○就此
    雖解釋其並非臺○○○○區的人，對肇事地點的路況，並不熟悉
    ，以致警詢與偵查中的指認發生錯誤（見本院卷第147頁）
    ，如果告訴人余○○此部分的解釋成立，那麼在時間經過接近
    一年之後，其面對不熟悉的場景，又為何能指證出發生擦撞
    的確切時刻？對照卷附行車紀錄錄影畫面擷圖，紀錄時間6
    時32分32秒（見原審卷第61頁），顯示車道線位在顯示紀錄
    日期「2021/01/28」的「21」位置，相較於告訴人2人指認
    發生碰撞的影像紀錄時間6時32分35秒（見原審卷第65頁）
    ，顯示車道線位在顯示紀錄日期「2021/01/28」的「20」位
    置，足見被告所駕駛車輛的車身，在前者（6時32分32秒）
    時，較後者（6時32分35秒）更為偏左，告訴人2人並未指認
    6時32分32秒當時有發生碰撞，卻反而在被告所駕駛的車輛
    於6時32分35秒些微往右的情形下，指證被告駕車與其等2人
    發生擦撞，自屬有違常理。告訴人余○○於本院審理中，就其
    出腳踹被告車輛的部分，經反覆播放行車紀錄內容，始游移
    不定的指出大約行車紀錄影像所紀錄時間6時32分39秒（見
    本院卷第152頁至第153頁），而告訴人陳○○就告訴人余○○腳
    踹被告車輛的時刻，歷經4次反覆播放行車紀錄影像，則表
    示其無法確認告訴人余○○腳踹被告車輛正確時刻（見本院卷
    第158頁）。告訴人2人就案發當日發生的被告駕車擦撞告訴
    人2人，與告訴人余○○腳踹被告車輛的兩個爭議事件，關於
    指證被告不利的部分，可明確且分毫不差的一致指出時行車
    紀錄影像所紀錄的6時32分35秒，對被告並無不利的部分，
    則呈現無法指證的情形，凸顯告訴人2人在原審中分秒不差
    的指證同一時間，與其說是出於正確的認知與判斷，毋寧存
    有事後溝通而達成一致指認的高度風險，自不足不利為被告
    之認定。
　㈤依上說明，有關案發當日被告駕駛車輛曾於變換車道過程中
    ，擦撞告訴人2人一節，除告訴人2人之指證外，並無其他證
    據可資佐證。而告訴人2人彼此互為情侶，此經告訴人余○○
    於偵查中稱呼陳○○為其女友（見110年度偵字第12135號卷第
    94頁），告訴人陳○○於警詢稱呼余○○為其男朋友（見110年
    度偵字第12135號卷第41頁），可資佐證。以告訴人2人為男
    女朋友之親密誼，其等2人因本件糾紛而與被告立於利害關
    係相互尖銳衝突的情況下，要求或期待告訴人中的任何一人
    不顧可能破壞其與男友或女友間的感情，而立於客觀且中立
    之立場為證述，殆屬不可能，考量告訴人2人針對本案，必
    然存有維護彼此利益之動機，均處於與被告絕對相反的立場
    ，告訴人2人所為的指證，自不得作為彼此互為補強之證據
    ，從而，本案除告訴人2人外，因無其他補強證據可資證明
    被告於案發當日因駕車擦撞告訴人2人的事實，自應為被告
    有利之認定。
　㈥告訴人2人雖提出診斷證明書2 份（見偵查卷第55頁至第57頁
    ），用以證明其等2人指訴於案發當日遭被告駕駛車輛擦撞
    而受傷等內容的真實性。然經本院向仁愛醫院函詢有關前述
    診斷證明書記載告訴人余○○受有右側膝部、右側踝部挫傷、
    頸椎韌帶扭傷等傷害，以及告訴人陳○○受有右側踝部挫傷之
    傷害，究竟是新傷或舊傷？有無拍攝照片存證？係根據何種
    診斷來判定告訴人2人分別受有上開傷勢？等事項，經仁愛
    醫院函覆表示：告訴人余○○所受傷勢，依據病歷記載，無法
    判定是新傷或舊傷，且未拍照存證，係根據病患余○○自訴症
    狀而為診斷。告訴人陳○○則主訴右腳踝疼痛，經安排X光檢
    查後，無明顯骨折情形等語，此有本院111年5月27日函（稿
    ）1份、仁愛醫院111年6月16日函檢附診療說明書2份在卷可
    憑（見本院卷第65頁、第71頁至第73頁、第93頁），再觀諸
    仁愛醫院111年6月16日函所附告訴人余○○、陳○○之急診病歷
    （見本院卷第81頁、第101頁），負責診治的醫師僅在人形
    圖像上標示告訴人余○○的受傷部位為後頸、右膝與右腳踝，
    並註明傷勢情形為疼痛（pain），以及告訴人陳○○的受傷部
    位為右腳）踝，並註明傷勢情形為疼痛（pain），並未描繪
    傷勢的形狀或測量傷勢大小，足認告訴人2人前往仁愛醫院
    急診時，身體外觀並無可觀察得到的傷勢，負責診治的醫師
    ，僅根據告訴人2人主訴疼痛的部位與內容為依據，開立前
    述診斷證明書記載告訴人余○○受有右側膝部、右側踝部挫傷
    、頸椎韌帶扭傷等傷害，以及告訴人陳○○受有右側踝部挫傷
    之傷害。
　㈦醫師為診治病人，可透過視診、聽診、扣診、觸診、嗅診等
    理學檢查，來瞭解病人的症狀，而病人對於自己的身體狀況
    ，最為清楚，為能對症下藥，聽取病患陳述的病情，作為診
    斷的主要參考，從醫學的目的，在於救助病患的生命、身體
    安全，固無不妥。但若摻入人為請領保險，或據以作為訴訟
    ，攻擊他方使用等目的，單憑病患的陳述所為的診斷，因受
    病患的自主意識影響甚大，欠缺客觀與中立性，且存有捏造
    不實的重大風險，自不可率予採信。依上說明，告訴人2人
    就診時，身體並不存有可明顯觀察到的傷勢，負責診治的醫
    師主要是根據聽診的結果，也就是告訴人等2人就其等身體
    部位表示疼痛，而為診斷，因是否疼痛，屬於主觀感受，以
    現今科技與醫療技術，並無法檢查或確認，醫師也只能根據
    就診病患即告訴人2人所為的片面說法，而為診斷，也因此
    容易受到告訴人2人主觀意識的操控，醫師根據告訴人2人的
    主訴內容進行診斷，並在診斷證明書上記載告訴人2人身體
    受有上開傷勢，等於是轉述告訴人2人的陳述內容而已，自
    不足以作為告訴人2人指證遭被告駕車擦撞而受傷的補強證
    據。何況，告訴人2人與被告於本案中的立場，與被告處於
    彼此對立，且利害關係相反的情況下，單純根據病患即告訴
    人2人的主訴內容所為的診斷，自難避免遭告訴人2人刻意操
    控或影響的可能，以一般理性的觀點，尚無法因前述診斷證
    明書係由醫師所記載，而得以認為記載內容即診斷的傷勢，
    確與事實相符，而不足為被告不利之認定。
六、綜上所述，公訴意旨所舉之證據，僅能證明被告於案發當日
    駕車過程與騎乘機車的告訴人余○○發生行車糾紛的事實，但
    並不能證明被告駕駛的車輛與告訴人余○○騎乘的機車曾經發
    生碰撞或擦撞的道路交通事故，遑論告訴人余○○與其女友即
    告訴人陳○○因此受有任何傷害的事實，此外，復查無其他積
    極證據足資證明被告曾因過失駕駛車輛而發生道路交通事故
    致人受傷之過失傷害犯行。雖被告駕車追逐告訴人余○○的過
    程，不斷在中線車道與右側車道變換與遊走，對道路交通安
    全產生潛在的危害，被告的不當駕駛行為，固屬可議，但終
    究不得據此推斷被告之犯行。被告以其駕車過程中並未擦撞
    告訴人余○○、陳○○，而無過失傷害之犯行為由，提起上訴，
    為有理由，自應由本院將原判決撤銷，並為被告無罪之諭知
    。
據上論斷，應依刑事訴訟法第369條第1項前段、第364條、第301
條第1項，判決如主文。　　　　
本案經檢察官張子凡提起公訴，檢察官陳燕瑩到庭執行職務。
中　　華　　民　　國　　111 　年　　8 　　月　　16　　日
        　 刑事第一庭   審判長 法　官  江  德  千
　　　　　　　　　　　　　　   法　官  簡  源  希
　　　　　　　　　　　　　　   法　官  高  增  泓                          
以上正本證明與原本無異。     
不得上訴。
                               書記官  劉  雅  玲
　　　　　　　　　　　　　　　 
中　　華　　民　　國　　111 　年　　8 　　月　　16　　日